臺灣高等法院臺中分院刑事判決　　　　96年度上易字第1113號
上　訴　人　臺灣臺中地方法院檢察署檢察官
被　　　告　乙○○　36歲（民國59年8月6日生）
上列上訴人因竊盜案件，不服臺灣臺中地方法院96年度易字第84
4號中華民國96年4月26日第一審判決關於被告竊取電纜線部分（
起訴案號：臺灣臺中地方法院檢察署96年度偵字第1979號），提
起上訴，本院判決如下：
    主      文
上訴駁回。
    理      由
一、公訴意旨略以：被告乙○○意圖為自己不法所有，於96年 1
    月 9日21時許，在臺中市○○區○○路二段濁水巷50號附近
    ，手戴手套，以活動扳手及老虎鉗各 1支，竊取臺灣電力公
    司所有電線120公尺，因認被告涉犯刑法第321條第1項第3款
    攜帶兇器竊盜罪嫌等語（被告另犯竊盜機車及車牌部分已據
    原審判決確定）。
二、按犯罪事實應依證據認定之，無證據不得認定犯罪事實；不
    能證明被告犯罪或其行為不罰者，應諭知無罪之判決，刑事
    訴訟法第154條第2項、第301條第1項分別定有明文。再者，
    認定不利於被告之事實，須依積極證據，茍積極證據不足為
    被告不利事實之認定時，即應為有利於被告之認定，更不必
    有何有利之證據；又認定犯罪事實所憑之證據，雖不以直接
    證據為限，間接證據亦包括在內；然而無論為直接證據或間
    接證據，其為訴訟上之證明，須於通常一般人均不致有所懷
    疑，而得以確信其為真實之程度者，始得據為有罪之認定（
    最高法院30年上字第 816號、76年臺上字第4986號判例參照
    ）。公訴人認被告涉有上開犯行，無非係以證人林清江於警
    詢時及偵查中之證述、被害人臺灣電力公司職員洪玲雄於警
    詢中之指述及到場處理員警證人洪旻興、洪瑞柱於偵查中之
    證述，暨經警自被告所騎乘之機車置物箱內查扣手電筒、活
    動扳手、老虎鉗各 1支、手套1副及塑膠布袋1只，並有贓證
    物保管收據 1紙、照片18幀為憑據。惟訊據被告自警詢時、
    歷檢察官偵查，迄於法院審理時，均堅決否認有上開竊盜犯
    行，辯稱：伊自始至終未曾在案發現場，當時其人所在之位
    置離電線被竊現場約 4-5百公尺，現場距其所騎乘機車停放
    處約有 3-4百公尺，而電線被竊現場係在其人所在位置與機
    車停放處中間；再扣案之老虎鉗根本無法剪斷該被竊之電線
    ；被追捕時其所以逃跑並非因其偷竊電線，而係因未經許可
    入境臺灣之緣故等語。
四、經查：(一)臺灣電力公司所有於前開地點之電線 120公尺，在
    案發時被剪斷竊取之事實，已據被害人臺灣電力公司之領班
    洪玲雄於警詢時指訴明確，並有贓證物保管收據 1紙、現場
    及贓物照片數幀附卷可證，固堪認無訛。(二)證人林清江於警
    詢時固證稱：因為家裡的狗吠，伊父親出來看，發現路燈都
    熄了，伊拿手電筒就衝出來，看見有一男子拉著電線往路邊
    駁坎衝下去，伊馬上通知東山里里長，聯絡附近居民共同圍
    捕，並聯絡派出所員警幫忙圍捕；當時衝下駁崁之人即是乙
    ○○等語（見偵查卷第22頁）。然據證人林清江所述，證人
    林清江自住處衝出來查看時，路燈已因電線遭剪斷而熄滅，
    而當時係夜間 9時30分許，在光線不足之情況，衡情無從清
    晰辨識竊嫌之像貌，是以林清江指稱：電線係乙○○所竊乙
    節，尚難遽以採憑。(三)再被告並非在電線被竊當場被逮捕，
    而係於案發後二個小時，在距電線被竊現場約 4-5百公尺之
    山區而經警會同該地區之守望相助隊予以圍捕等情，已據被
    告陳明在卷，並有據報到場處理之員警洪旻興與洪瑞柱於偵
    查中之證詞可稽。查本案被告係屬非法入境者，則其見多人
    朝其方向前來圍捕乃逃跑，核與事理無悖離，自不能因其被
    圍捕時有逃跑藏匿之情形，即推定該電線即為其所竊。(四)查
    臺灣電力公司被剪斷之電線其直徑為22mm之事實，已據前往
    領取贓物之臺灣電力公司領班洪玲雄於警詢時陳明在卷，並
    有卷附電力線路失竊現場調查報告表可稽。而扣案之老虎鉗
    其鉗嘴刃部張開極限之寬度僅為20mm，已據本院審理時勘驗
    屬實在卷，是上開老虎鉗明顯不能用以剪斷該電線，而扣案
    之活動扳手係供拴動螺絲工具，並無刃部，無從持以剪斷電
    線。是公訴人指稱被告係利用扣案之老虎鉗與活動扳手竊取
    電線，難認有據，不能採取。(五)綜上事證情況，本案公訴人
    所提出之證據方法，仍不能據以證明被告確有剪斷電線竊取
    之行為，復查無其他積極證據足資證明被告確有被訴攜帶兇
    器竊盜之犯行，自應諭知無罪判決。從而，原審以被告此部
    分被訴犯行不能證明，因而諭知無罪判決，核無違誤。檢察
    官上訴意旨雖以：被告非無可能持扣案之活動扳手及老虎鉗
    竊取電線，並於被發覺後再放置於機車置物箱內再逃跑云云
    ，純屬臆測之詞，難認有理由。是公訴人上訴指摘原判決此
    部分不當，請求撤銷改判，應予駁回。
據上論結，應依刑事訴訟法第368條，判決如主文。
本案經檢察官甲○○到庭執行職務。
中　　華　　民　　國　　96　　年　　7 　　月　　10　　日
            刑事第三庭  審判長法　官  王  增  瑜
                              法　官  廖  柏  基
                              法　官  蔡  紹  良
上列正本證明與原本無異。
不得上訴。
                              書記官  周  巧  屏
中　　華　　民　　國　　96　　年　　7　　月　　10   　日
